臺中高等行政法院判決
　　　　　　　　　　　　　　　　九十六年度訴字第三一六號
　　　　　　　　　　　　　　　.
原　　　告　甲○○
訴訟代理人　蕭仲達會計師
被　　　告　財政部臺灣省中區國稅局
代　表　人　乙○○
訴訟代理人　丙○○
上列當事人間因綜合所得稅事件，原告不服財政部中華民國九十
六年五月十一日台財訴字第○九六○○一四一六九○號訴願決定
，提起行政訴訟。本院判決如下︰
    主  文
原告之訴駁回。
訴訟費用由原告負擔。
    事  實
甲、事實概要：緣原告自民國九十一年一月一日起至同年九月廿
    日止係員生醫院負責人，九十一年度綜合所得稅結算申報，
    原列報取自該醫院九十一年度一月份至同年九月份執行業務
    所得計新台幣（下同）一、九一二、五二九元，經被告所屬
    員林稽徵所核定一六、二六一、一五六元，通報被告所屬東
    山稽徵所歸課綜合所得總額一七、九七一、七三三元，補徵
    應納稅額五、六二九、一六七元。原告不服，就該醫院掛號
    費收入、租金支出、折舊及管理費部分，申經復查結果，獲
    追減執行業務所得二、九九四、三九五元。原告仍不服，就
    被告否准認列支付建霖醫療器材股份有限公司管理費二、三
    五二、○○○元部分，提起訴願遞遭駁回，遂提起本件行政
    訴訟。
乙、兩造聲明：
一、原告聲明求為判決：訴願決定及復查決定關於否准認列支付
    建霖醫療器材股份有限公司管理費二、三五二、○○○元部
    分均撤銷。
二、被告聲明求為判決：原告之訴駁回。
丙、兩造之陳述：
壹、原告起訴意旨略以：按員生醫院院址醫療大樓及部分醫療器
    材，係向建霖醫療器材股份有限公司（下稱建霖公司）所租
    賃使用，員生醫院所支付建霖公司之管理費係屬使用該不動
    產及醫療器材所支付之對價，該對價係屬執行業務之直接必
    要費用。又建霖公司當初成立之目的，係因員生醫院之前身
    為百川醫院員林分院，因該分院經營不善，致生財務困難而
    積欠藥品、設備廠商貨款及民間借款，為期收回債權，債權
    人乃成立建霖公司，並由建霖公司轉得原百川醫院地上物租
    賃使用權及醫療設備所有權，並洽請專業醫師經營員生醫院
    ，冀期浴火重生。建霖公司股東包含醫師、藥品廠商、設備
    廠商之相關人員，原本即具有醫院經營管理能力。且建霖公
    司因已轉得百川醫院之地上物使用權及相關醫療設備，因此
    員生醫院支付予建霖公司之管理費主要係屬於醫院大樓之醫
    療設備及醫療大樓使用之代價。上述情形本為建霖公司正當
    之銷售行為，亦為員生醫院營運之必要成本。依原告九十六
    年十一月一日庭呈之存摺、支票存根影本，可證員生醫院於
    九十一年度確實有支付管理費予建霖公司。而建霖公司股東
    有三十四位，如被告認建霖公司與員生醫院間管理契約係故
    意安排，如何說服一一股東，是被告所認純屬臆測。又原告
    九十一年度未全年任滿員生醫院負責人，依系爭管理及租賃
    合約書所載每月支付管理費三三六、○○○元，本件係申報
    七個月之管理費，期間應係自九十一年一月至同年七月。
貳、被告答辯意旨略以：按稅務爭議案件中有關所得減項支出（
    例如計算執行業務所得時之成本及費用），因屬稅捐債權減
    縮或消滅之要件事實，應由納稅義務人終極負擔事證不明之
    不利益。原告執業之醫院列報九十一年度一至九月份管理費
    一○、七八○、九四八元，其中含支付原告及案外人葉騰鑫
    等人投資之建霖公司管理費二、三五二、○○○元。惟依該
    醫院於九十一年一月廿日與建霖公司簽訂管理及租賃合約書
    ，約定建霖公司自九十一年二月份起協助管理該醫院之行政
    、人事及設備維護等業務，每月管理費三三六、○○○元，
    另該醫院亦於九十年八月十三日與財團法人彰化基督教醫院
    （下稱彰基醫院）簽訂委託管理合約書，且經被告向彰基函
    查略以，彰基對該醫院提供之服務亦含人事、醫療設備之維
    護及健保申報等等行政業務，足見建霖公司與彰基提供之管
    理服務顯有重複，且原告與彰基醫院間之合約內容較為具體
    詳細，與建霖公司間之合約內容則較為籠統。次按建霖公司
    僅有員工一人，有該公司申報之九十一年度綜合所得稅ＢＡ
    Ｎ給付清單及損益及稅額計算表資料可稽，尚難據認該公司
    有擔負顧問管理該醫院之能力，且被告曾於九十五年八月十
    六日以中區國稅法二字第○九五○○三九六二六號函請原告
    提示系爭管理費付款資金流程、建霖公司提供管理顧問服務
    之內容明細及具體事證，然原告僅於訴願階段補充理由提示
    其支付管理費之支票存根影本，惟此亦難據認即有支付之資
    金流程，原告就建霖公司提供管理服務之具體事證仍付之闕
    如，難認建霖公司對該醫院提供實質管理顧問服務。至原告
    九十六年十一月一日庭呈之存摺、支票存根影本乙節，原告
    所提支票存根所載發票日為九十一年十二月卅一日，備註為
    九十一年二至十二月管理費，原告九十一年度擔任員生醫院
    負責人期間為九十一年一月一日至九十一年九月廿日，九十
    一年十至十二月該院已更換負責人，為何係開同一張支票？
    且該支票於九十二年一月三日始兌現，依收付實現制原則，
    於原告九十一年間擔任員生醫院負責人期間，該支出款項原
    告亦尚未支出，以此難認原告於本期有支出該管理費之事實
    。
    理  由
一、按「個人之綜合所得總額，以其全年左列各類所得合併計算
    之：．．．第二類：執行業務所得：凡執行業務者之業務或
    演技收入，減除業務所房租或折舊、業務上使用器材設備之
    折舊及修理費，或收取代價提供顧客使用之藥品、材料等之
    成本、業務上雇用人員之薪資、執行業務之旅費及其他直接
    必要費用後之餘額為所得額。．．．」為行為時所得稅法第
    十四條第一項第二類所明定。次按「不屬以上各條之項目而
    與執行業務有關之其他必要費用，准予列為其他費用或損失
    。」執行業務所得查核辦法第三十四條第一款亦有明文規定
    。
二、本件原告自九十一年一月一日起至同年九月廿日止，係員生
    醫院負責人，九十一年度綜合所得稅結算申報，原列報取自
    該醫院九十一年度一月份至同年九月份執行業務所得計一、
    九一二、五二九元，經被告所屬員林稽徵所核定一六、二六
    一、一五六元，通報被告所屬東山稽徵所歸課綜合所得總額
    一七、九七一、七三三元，補徵應納稅額五、六二九、一六
    七元。原告不服，就被告否准認列支付建霖公司九十一年一
    月至同年七月管理費二、三五二、○○○元部分，循序提起
    行政訴訟。
三、原告訴稱：建霖公司當初成立之目的，係因員生醫院之前身
    為百川醫院員林分院，該分院經營不善，致生財務困難而積
    欠藥品、設備廠商貨款及民間借款，為期收回債權，債權人
    乃成立建霖公司，股東包含醫師、藥品廠商、設備廠商之相
    關人員，具有醫院經營管理能力。依原告九十六年十一月一
    日庭呈之存摺、支票存根影本，可證員生醫院確有支付九十
    一年一月至七月管理費二、三五二、○○○元予建霖公司，
    被告否准認列，自有違誤等語。
四、次按基於法律要件分類稅之理論，被請求之稅捐債務人對於
    成立稅捐減免或限縮稅捐債權等稅捐構成要件之障礙事由，
    應負擔客觀之舉證責任，又個人之綜合所得稅，係就個人綜
    合所得總額減除免稅額、寬減額及扣除額之綜合所得淨額計
    徵之，如綜合所得有關減項支出（如計算執行業務所得時之
    成本及費用），屬稅捐債權減縮或消滅之要件事實，自應由
    納稅義務人負擔客觀之舉證責任。本件原告執業之員生醫院
    ，列報九十一年度一至九月管理費一○、七八○、九四八元
    ，其中含支付原告及訴外人葉騰鑫等人投資之建霖公司九十
    一年一月至七月（依後述合約書，期間為九十一年二月至八
    月），每月管理費三三六、○○○元（含稅），合計二、三
    五二、○○○元。依該醫院於九十一年一月廿日與建霖公司
    簽訂管理及租賃合約書（原處分卷四六八至四七○頁），約
    定建霖公司自九十一年二月至八月協助管理該醫院之行政、
    人事及設備維護等業務，管理業務內容為乙方即建霖公司協
    助管理甲方即員生醫院之行政、人事及設備維護等相關業務
    ，每月管理費三二○、○○○元即含稅價為三三六、○○○
    元，付款方式於次月十日前按月支付乙方。惟該醫院亦於九
    十年八月十三日亦與彰基醫院簽訂委託管理合約書（同卷四
    六五至四六六頁），期間為九十年九月一日起至九十二年八
    月三十一日止，其中有醫院評鑑準備工作之全面性整合與協
    調、研擬醫療發展方向及計劃、醫護人力資源管理及醫療設
    備之維護、人事、會計及總務等十七項服務。另經被告向彰
    基醫院函查上開委託管理合約書事宜，該院九十五年九月廿
    二日九十五彰基院字第○九五○九○三二○號函檢送相關管
    理服務之證明（四四○至四六七頁），其中附件一至三含有
    人事、醫療設備之維護及健保申報等等行政業務，足認建霖
    公司與彰基醫院提供之管理服務期間及內容均有重複，且原
    告與彰基醫院間之合約項目，具體且詳細，惟與建霖公司間
    之合約，僅簡單籠統記載行政、人事及設備維護等，又彰基
    醫院出具有實際管理服務之證明相關資料，而原均無法提出
    此部分證明，再者，建霖公司僅有員工一人，有該公司申報
    之九十一年度綜合所得稅ＢＡＮ給付清單及損益及稅額計算
    表資料可稽（同卷四三八至四三九頁），以此人力及規模，
    亦難認該公司有擔負顧問管理員生醫院上開業務之能力，至
    原告雖提出該公司股東名簿一冊（本院卷四九至五三頁），
    並稱股東有中醫師、藥品及醫療器材廠商等，有擔任管理員
    生醫院之能力，縱然屬實，然股東與執行業務並不相同，有
    無從事管理醫院行政業務之能力，與有無實際從事管理業務
    係屬二事，原告上開主張，自無可採。
五、次查，原告雖提示其支付管理費之支票存根影本及建霖公司
    之彰化銀行存摺乙節（同卷五四至五六頁），支票存根所載
    發票日為九十一年十二月卅一日，備註為九十一年二至十二
    月管理費，與上開員生醫院與建霖公司簽訂管理及租賃合約
    書，約定每月管理業務之費用，付款方式於次月十日前按月
    支付該醫院，並不相符，又原告九十一年度擔任員生醫院負
    責人，期間為九十一年一月一日至九十一年九月廿日，九十
    一年十至十二月該院已更換負責人，而於九十一年十二月卅
    一日開立同一張支票，又該支票依存摺所示，係於九十二年
    一月三日始兌現，依收付實現制原則，於原告九十一年間擔
    任員生醫院負責人期間，該款項原告亦未支出，又縱使員生
    醫院有支付該等款項予建霖公司，因原告無法提出建霖公司
    依上開合約，對於員生醫院實際管理服務之證明相關資料，
    有如前述，因給付款項無對價關係，亦難認該等款項係員生
    醫院支付建霖公司之管理費用，被告對系爭管理費，否准認
    列，洵屬有據。
六、從而，原告所訴各節，均難謂有據，被告否准認列支付建霖
    公司九十一年一月至同年七月管理費二、三五二、○○○元
    部分，依上開規定及說明，並無違誤，訴願決定對該部分予
    以維持，亦無不合，原告請求撤銷訴願決定及復查決定關於
    否准認列員生醫院支付建霖公司管理費二、三五二、○○○
    元部分，為無理由，其訴應予駁回。
據上論結，本件原告之訴為無理由，依行政訴訟法第一百九十五
條第一項後段、第九十八條第一項前段，判決如主文。
中    華    民    國    96    年    11    月    7     日
                  第四庭審判長法  官　沈  應  南
                              法  官　許  金  釵
                              法  官　許  武  峰
以上正本證明與原本無異。
如不服本判決，應於判決送達後20日內向本院提出上訴書狀，其
未表明上訴理由者，應於提起上訴後20日內向本院提出上訴理由
書（須依對造人數附具繕本）；如於本判決宣示或公告後送達前
提起上訴者，應於判決送達後20日內補提上訴理由書（須附繕本
）。未表明上訴理由者，逕以裁定駁回。
中    華    民    國    96    年    11    月    15    日
                              書記官  莊  啟  明
